臺灣臺南地方法院民事裁定　九十四年度再易字第五號
聲　請　人　乙○○
相　對　人　台南市政府
法定代理人　甲○○
上列當事人間請求給付租金事件，聲請人對於本院九十四年度小
上字第二一號民事確定裁定聲請再審，本院裁定如下：
    主  文
聲請駁回。
再審程序費用由聲請人負擔。
    理  由
一、按對於小額事件提起再審之訴，必須主張原確定判決有民事
    訴訟法第四百九十六條或第四百九十七條所定之情形，始為
    合法。又裁定已經確定，而有民事訴訟法第四百九十六條第
    一項或第四百九十七條之情形者，始得準用民事訴訟法第五
    編再審程序之規定，聲請再審，為同法第五百零七條所明定
    ，此亦為小額事件之再審程序所準用，同法第四百三十六條
    之三十二第四項定有明文。本件聲請人雖具狀表明對本院九
    十四年度小上字第二一號確定裁定提起再審之訴，惟本院九
    十四年度小字第二一號裁判既係「裁定」，而非判決，依前
    揭民事訴訟法第四百三十六條之三十二第四項準用同法第五
    百零七條之規定結果，應認係聲請再審，而非提起再審之訴
    ，僅其得準用關於民事訴訟法第五編關於再審程序之規定而
    已，核先陳明。
二、聲請人聲請再審意旨略以：聲請人與相對人間給付租金事件
    ，經鈞院台南簡易庭九十三年度南小字第二三六四號判決以
    訴外人黃石紅係「海安路臨時綜合商場」全體攤販之代理人
    ，其以全體攤商之代表身分同意相對人所要求之繳納租金要
    求而簽立八十三年八月三日切結書係有權為之，而判決聲請
    人應給付相對人租金，而聲請人就上開判決提起上訴之主要
    理由是抗辯訴外人黃石紅非聲請人之代理人，黃石紅所簽立
    之切結書亦非代理攤商為同意給付租金之意思表示，故攤商
    是否願意繳納租金，仍應視攤商是否有出具切結書而定，聲
    請人並未出具個別之切結書，原確定裁定就此一足以影響於
    判決之重要證物漏未斟酌，依民事訴訟法第五百零七條準用
    第四百九十七條規定，應得聲請再審；另就同一訴訟標的「
    給付租金」，鈞院九十三年度小上字第七四號確定判決認定
    訴外人黃石紅並無代理攤商與相對人簽訂租賃契約之權限，
    惟原確定裁定之理由卻認定訴外人黃石紅當時係有權代表攤
    商，同一審判長卻對同一事實為相反之認定，嚴重損害司法
    威信及傷害人民對司法之信賴感，造成判決因人而異，原確
    定裁定即有廢棄之必要，爰依民事訴訟法第五百零七條準用
    同法第五百九十六條（應係四百九十六條）第一項第一款及
    第十二款規定提起本訴等語。
三、按主張確定之終局裁判有民事訴訟法第四百九十六條、第四
    百九十七條之再審事由者，應以所提再審之訴或聲請再審之
    原確定之終局裁判為限，並應為具體之指摘，始符合再審程
    序。
四、本件聲請再審意旨雖指陳原確定裁定有「就足以影響於判決
    之重要證物漏未斟酌」之事由，惟民事訴訟法第四百九十七
    條所謂「重要證物漏未斟酌」，係指當事人在前訴訟程序已
    經提出，第二審確定判決漏未於判決理由中斟酌者而言，是
    此種再審，應須係對於第二審之確定判決為之。經查，本件
    係經小額訴訟程序第一審判決後，再審聲請人提起上訴，由
    本院以聲請人所提出之上訴理由係就原審取捨證據、認定事
    實之職權行使指摘且未具體指出原審判決有如何違背法令之
    情事而認其上訴不合法，裁定駁回上訴確定，業經本院依職
    權調閱九十四年度小上字第二一號、本院台南簡易庭九十三
    年度南小字第二三六四號給付租金事件卷宗查閱綦詳，原確
    定裁定既僅係就上訴程式合法與否為論述，自無何所謂「重
    要證物漏未斟酌」之情形，再審聲請人依本條規定提起再審
    與法條規定要件不符，顯不合法。
五、聲請人雖又主張得依民事訴訟法第四百九十六條第一項第一
    款規定聲請再審，惟其對於原確定裁定認定聲請人提起小額
    程序第二審上訴，並未敘明第一審判決違背法令之具體內容
    ，或依訴訟可認為第一審判決有違背法令之具體事實一節，
    有何適用法規顯有錯誤之具體情形，加以敘明，自不得認已
    經表明再審事由，此部分再審之聲請亦不合法。
六、再按民事訴訟法第四百九十六條第一項第十二款係規定「當
    事人發現就同一訴訟標的在前已有確定判決或和解、調解或
    得使用該判決或和解、調解者」，本件聲請人雖主張得依民
    事訴訟法第四百九十六條第一項第十二款規定提起再審之訴
    ，然對於原確定裁定有何符合該款之情事，並未具體敘明，
    無從認定再審聲請人已具體表明法定再審事由。至聲請人所
    主張之本院九十三年度小上字第七四號裁定，雖亦為給付租
    金事件，惟當事人係許秀珍，與本事件當事人不同，自非同
    一訴訟標的，再前開裁定與原確定裁定審判長雖均同一，然
    前開裁定亦僅係論述有關黃石紅有無代表全體攤商簽訂租約
    之權限，應係屬原審即本院九十三年度南小字第二０二四號
    承審法官取捨證據認定事實等職權行使所為論斷之事項（詳
    聲請人所提出之上開裁定理由第四點），與原確定裁定之認
    定（詳原確定裁定理由第三(二)）並無不同，聲請人主張同一
    審判長對同一事實有相反之認定，顯有誤會，聲請人未具體
    敘明原確定裁定有何「同一訴訟標的已有確定判決」之情事
    ，徒以上開確定裁定主張得依民事訴訟法第四百九十六條第
    一項第十二款規定聲請再審，實難認已合法表明再審事由，
    其聲請再審，自與法不合，不應准予。
七、結論：本件再審之聲請為不合法，依民事訴訟法第四百三十
    六條之三十二第四項、第五百零七條、第五百零二條第一項
    、第九十五條、第七十八條，裁定如主文。
中　　華　　民　　國　　94　　年　　5 　　月　　16　　日
                  民事第四庭    審判長法　官  吳森豐
                                      法　官  林臻嫺
                                      法　官  童來好
以上正本係照原本作成
本裁定不得抗告
中　　華　　民　　國　　94　　年　　5 　　月　　16　　日
                                書記官　卓春成
